【裁判字號】    89,上易,1966
【裁判日期】    890815
【裁判案由】    竊盜
【裁判全文】
臺灣高等法院刑事判決                          八十九年度上易字第一九六六號
    上  訴  人    臺灣宜蘭地方法院檢察署檢察官
    被      告    乙○○
右上訴人因被告竊盜案件，不服臺灣宜蘭地方法院八十九年度易字第一０七號，中華
民國八十九年四月二十六日第一審判決（起訴案號：臺灣宜蘭地方法院檢察署八十九
年度偵字第二六八號）提起上訴，本院判決如左：
    主  文
原判決撤銷。
乙○○竊盜，處有期徒刑參月。緩刑貳年。
    事  實
一、乙○○因天寒擬飲酒取暖，竟意圖為自己不法之所有，於民國八十九年一月十七
    日凌晨一時許，利用宜蘭縣三星鄉○○街四十號甲○○所經營「天送埤快炒店」
    打烊後無人居住且未上門鎖之機會，推門進入（無故侵入住宅部分未據告訴）竊
    取甲○○所有之金門製七百五十ＣＣ特級高粱酒一瓶（價值新臺幣四百五十元）
    。甫得手即為住於同址二樓之丙○○發現，經通知甲○○報警，旋為警於宜蘭縣
    三星鄉○○路二十號乙○○住處前逮獲，並自其身上起出上開高粱酒一瓶。
二、案經宜蘭縣警察局三星分局報請臺灣宜蘭地方法院檢察署檢察官偵查起訴。
    理  由
一、右揭事實，業據被告乙○○於警訊時及偵查中坦承不諱，核與被害人甲○○於警
    訊中及本院調查時指訴之失竊情節相符，復有贓物認領保管單一紙附卷可資佐證
    。而上址之一樓通往二樓客廳，尚有一道由二樓住戶掌控之門，一、二樓之門戶
    各自獨立，屋主丙○○將一樓出租予甲○○經營「天送埤快炒店」，當晚耳聞樓
    下開門聲響，因彼時已非營業時間，即至陽臺查看究竟，目睹被告持一瓶高粱酒
    自店內走出，遂通知甲○○報警，旋經警於被告住處前逮獲被告，並自其所穿著
    之衣服內起出一瓶金門製高粱酒等情，復據證人丙○○於本院調查時到庭結證屬
    實；參以被告於原審審理時亦自承「將酒藏在衣服裡」、「未付錢」（原審八十
    九年三月三十一日訊問筆錄、八十九年四月十二日審判筆錄）等語，益徵被害人
    所指非虛。被告於原審審理時辯稱係欲向被害人買酒，且已告知住於二樓之丙○○云云，無非事後卸責、避就之詞，不足採信。本件事證明確，被告犯行洵堪認
    定。
二、核被告所為，係犯刑法第三百二十第一項之竊盜罪。至其無故侵入夜間無人居住
    之「天送埤快炒店」部分，既未據告訴，本院即無從併予審理。原審據以論罪科
    刑，固非無見；惟原判決：（一）將被告犯罪之時間記載為八十八年一月十七日
    ，及（二）認定被告係於夜間侵入住宅竊盜，均有未當。檢察官上訴意旨指摘原
    判決認事、用法有誤，為有理由，自應由本院予以撤銷改判。爰審酌被告犯罪之
    動機、目的、手段、所得財物之價值與其犯罪後之態度等一切情狀，量處如主文
    第二項所示之刑。查被告前未曾受有期徒刑以上刑之宣告（被告雖於七十六年間
    因竊盜罪，經臺灣臺北地方法院判處有期徒刑十月，緩刑四年，惟業經緩刑期滿
    ，該刑之宣告失其效力），有臺灣高等法院檢察署刑案紀錄簡覆表在卷可稽，被
    告經此次教訓後，當知所警惕，信無再犯之虞，且被害人亦到庭表示不願追究被
    告之刑責，本院因認對被告所處之刑以暫不執行為適當，爰併予宣告緩刑二年，
    以啟自新。
三、被告經合法傳喚，無正當理由不到庭，爰不待其陳述，逕行判決。
四、本件起訴案號係臺灣宜蘭地方法院檢察署八十九年度偵字第「二六八」號，原判
    決誤載為「一０七」號；又本件犯罪時間係八十九一月十七日，檢察官上訴意旨
    以應係八十九年一月七日，似有錯誤，均併予指明。
據上論斷，應依刑事訴訟法第三百七十一條、第三百六十九條第一項前段、第三百六
十四條、第二百九十九條第一項前段，刑法第三百二十條第一項、第七十四條第一款
，罰金罰鍰提高標準條例第一條前段，判決如主文。
本案經檢察官錢漢良到庭執行職務
中     華     民     國      八十九      年      八      月     十五    日
                              臺灣高等法院刑事第六庭
                                  審判長法  官  陳  春  秋
                                        法  官  高  明  哲
                                        法  官  王  麗  莉
右正本證明與原本無異。
不得上訴。
                                        書記官  胡      儀
中     華     民     國      八十九      年      八      月     十七    日


司法院資訊處製作；財團法人民間司法改革基金會備份。
